臺灣臺南地方法院刑事判決　　　　　　　96年度交訴字第90號
公　訴　人　臺灣臺南地方法院檢察署檢察官
被　　　告　甲○○
上列被告因公共危險案件，經檢察官提起公訴（96年度偵字第26
1、262號），被告就被訴事實為有罪之陳述，本院裁定進行簡式
審判程序，判決如下：
    主  文
甲○○駕駛動力交通工具肇事，致人傷而逃逸，累犯，處有期徒
刑捌月，減為有期徒刑肆月，如易科罰金，以新臺幣壹仟元折算
壹日。
    事實及理由
一、甲○○前於民國93年間，各因竊盜案件，分別經臺灣高等法
    院臺南分院以93年度上訴字第563號刑事判決，判處有期徒
    刑1年6月確定在案；及經臺灣臺南地方法院以93年度簡字第
    1261號簡易判決，判處有期徒刑3月確定在案，經定應執行
    刑為有期徒刑1年8月；又於93年間，因竊盜案件，經本院以
    93年度簡字第2220號刑事簡易判決，判處有期徒刑5月，並
    於94年1月12日確定在案，入監服刑後，於95年6月9日縮短
    刑期假釋出獄，至95年9月9日縮刑期滿時，假釋未經撤銷，
    其未執行之刑以已執行論而執行完畢。然其猶不知悔改，復
    於95年9月18日下午，駕駛車牌號碼0498-GL號（現改為2232
    -PL號）自用小貨車，沿臺南縣新營市○○路內側快車道，
    由西往東方向行駛，而於同日下午6點10分左右，途經該路
    與太子路139巷之交岔路口時，因疏未注意車前狀況，且貿
    然闖紅燈直行通過路口，以致不慎撞及由乙○○所駕駛，沿
    上開太子路139巷，由南往北方向同時行經該路口作左轉彎
    之車牌號碼MUY-112號重型機車，並造成乙○○人、車倒地
    後受有左鎖骨遠端粉碎性骨折、左足大拇指近端指節骨折及
    多處挫擦傷等傷害（過失傷害部分業經檢察官另為不起訴處
    分）；豈知甲○○駕車肇事並致乙○○受傷後，竟未下車察
    看，且未採取任何救護措施或報警前來處理，隨即駕車逕行
    逃離現場。後經警據報到場處理時，根據路人所記下之肇事
    車輛車號，始輾轉循線查悉上情。案經乙○○訴由臺南縣警
    察局新營分局報請臺灣臺南地方法院檢察署檢察官偵查起訴
    。
二、本件有下列事證足資佐參：
    （一）被告甲○○於警詢、偵查時及本院審理中之自白。
    （二）證人即被害人乙○○於警詢時及偵查中之證述、證人
          即記下肇事車輛車號之劉彩蓉於警詢時之證詞。
    （三）道路交通事故現場圖、道路交通事故調查報告表(一)、
          (二)各1份、事故現場蒐證照片及肇事車輛採證照片18
          張。
    （四）營新醫院95年9月25日診斷證明書1份。
    （五）臺南縣新營市調解委員會96年刑調字第61號調解書1
          份。
    （六）臺灣高等法院被告前案紀錄表1份。
三、核被告甲○○所為，係犯刑法第185條之4之駕車肇事逃逸罪
    。又其前於93年間，各因竊盜案件，分別經臺灣高等法院臺
    南分院以93年度上易字第563號刑事判決，判處有期徒刑1年
    6月確定在案；及經臺灣臺南地方法院以93年度簡字第1261
    號簡易判決，判處有期徒刑3月確定在案，並經定應執行刑
    為有期徒刑1年8月；又於93年間，因竊盜案件，經本院以93
    年度簡字第2220號刑事簡易判決，判處有期徒刑5月，並於9
    4年1月12日確定在案，入監服刑後，於95年6月9日縮短刑期
    假釋出獄，至95年9月9日縮刑期滿時，假釋未經撤銷，其未
    執行之刑以已執行論而執行完畢等情，有前述臺灣高等法院
    被告前案紀錄表1份在卷可按，其於5年之內，故意再犯本件
    有期徒刑以上之罪，為累犯，應依刑法第47條第1項之規定
    ，加重其刑。
四、本院審酌被告甲○○犯罪之動機、目的、手段與本件犯罪所
    生之危險、損害，以及其犯罪後雖已坦白承認所為，且僅係
    國小畢業，智識程度非高，目前從事板模工作，生活狀況並
    非優渥，又被告肇事後已與被害人乙○○就民事損害賠償事
    宜成立調解，亦有前述臺南縣新營市調解委員會96年刑調字
    第61號調解書1份在卷足憑，其犯罪後態度尚非惡劣，然其
    駕駛小貨車肇事後，竟不顧被害人業已受傷之事實，仍駕車
    逕自逃離現場，其惡性經核非小，且被害人因本件車禍所受
    之傷害程度亦屬嚴重等一切情狀，量處如主文所示之宣告刑
    。另因被告犯本罪之時間，係在96年4月24日以前，經核合
    於中華民國九十六年罪犯減刑條例之減刑規定，應予減刑，
    且減其刑期2分之1，並就減得之刑諭知易科罰金之折算標準
    。
五、據上論斷，應依刑事訴訟法第273條之1第1項、第310條之2
    、第454條第1項、第299條第1項前段，刑法第185條之4、第
    47條第1項、第41條第1項前段，中華民國九十六年罪犯減刑
    條例第2條第1項第3款、第7條、第9條，判決如主文。
中　　華　　民　　國　　96　　年　　7 　　月　　31　　日
                    交通法庭    法　官  陳志成
以上正本證明與原本無異。
如不服本判決應於收受本判決後10日內向本院提出上訴書狀，並
應敘述具體理由。如未敘述上訴理由者，應於上訴期間屆滿後20
日內向本院補提理由書狀（均須按他造當事人之人數附繕本）「
切勿逕送上級法院」。
                                書記官  黃瓊蘭
中　　華　　民　　國　　96　　年　　7 　　月　　31　　日
附錄法條：
刑法第185條之4
駕駛動力交通工具肇事，致人死傷而逃逸者，處6月以上5年以下
有期徒刑。
